臺灣臺北地方法院交通事件裁定　　　　　　　　　　九十一年度交聲字第七七八號
　　異議人即
　　受處分人　甲○○
右列異議人即受處分人因違反道路交通管理處罰條例案件，對於臺北市交通事件裁決
所中華民國九十一年五月七日所為之處分（原處分案號：北市裁三字第車裁２２－Ａ
Ｙ0000000號），聲明異議，本院裁定如左：
    主      文
異議駁回。
    理      由
一、按禁止臨時停車線為紅色實線，用以指示禁止臨時停車路段，道路交通標誌標線
    號誌設置規則第一百六十九條第一項、第二項定有明文，而如汽車駕駛人在禁止
    臨時停車處所停車者，處新臺幣（以下同）六百元以上一千二百元以下罰鍰，道
    路交通管理處罰條例第五十六條第一項第一款定有明文。再行為人如係駕駛小型
    車在劃設紅色實線表示禁止臨時停車路段違規停車為警舉發，而在舉發通知單上
    所載之應到案日期前聽候裁決，經主管機關調查後仍認定其有違規停車之行為者
    ，依違反道路交通管理事件統一裁罰基準及處理細則第四十四條第一項及違反道
    路交通管理事件統一裁罰基準表（以下稱基準表）之規定，需對該違規停車之行
    為人處以九百元之罰鍰。而逕行舉發違反道路交通管理事件，經汽車所有人依通
    知單之應到案日期前到案，並告知違規駕駛人姓名、身分證統一編號及住址者，
    處罰機關應即另行通知違規駕駛人到案依法處理；逾應到案日期，處罰機關應依
    道路交通管理處罰條例第八十五條第三項規定處罰該汽車所有人，違反道路交通
    管理事件統一裁罰標準及處理細則第二十四條亦定有明文，易言之，如汽車駕駛
    人在設有紅線路段停車，為警當場攔查者，固應處罰該部汽車駕駛人，惟若舉發
    機關並非當場對該部汽車攔停，而係依違反道路交通管理事件統一裁罰標準及處
    理細則第二十三條第一項第五款規定以科學儀器取得違規證據資料（如照相機）
    逕行舉發者，此際舉發機關只能依上開處理細則第二十三條第二項規定對汽車所
    有人為掣單舉發，而如經舉發之汽車所有人在舉發通知單上所載應到案日期前到
    案，並告知處罰機關該名違規臨時停車駕駛人姓名、身分證統一編號及住址者，
    處罰機關應即依前開細則第二十四條規定處罰該名違規駕駛人，如汽車所有人未
    於應到案日期前到案，或雖於應到案日期前到案，而未告知處罰機關實際違規駕
    駛人者，處罰機關仍應依道路交通管理處罰條例第八十五條第三項「本條例關於
    車輛駕駛人之處罰，如應歸責於車輛所有人者，處罰車輛所有人。」規定，對車
    輛所有人加以處罰。
二、本件受處分人即異議人甲○○所有車牌號碼ＤＹ—５３４２號自用小客車於九十
    一年三月二日十七時五十五分許，在臺北市○○路，經警舉發「在劃有紅線路段
    停車」即禁止臨時停車處所停車，而為臺北市政府警察局萬華分局（下稱舉發機
    關）交通分隊員警當場以拍照方式採證，並以受處分人所有該部汽車有違反前揭
    道路交通管理處罰條例第五十六條第一項第一款規定之行為逕行掣單舉發，將舉
    發通知單送達受處分人後，受處分人雖於應到案日期前向原處分機關提出申訴，
    惟未向原處分機關陳報其所被舉發自用小客車為警拍照採證時之實際駕駛人確實
    姓名及年籍，經原處分機關請舉發機關調查結果，仍認受處分人所有被舉發自用
    小客車確有前述違規行為，原處分機關乃依前揭道路交通管理處罰條例第五十六
    條第一項第一款、第八十五條第三項及違反道路交通管理事件統一裁罰基準及處
    理細則第二十四條、第四十四條第一項規定於九十一年五月七日裁處本件被舉發
    自用小客車所有人即異議人罰鍰九百元。
三、受處分人聲明異議意旨固不否認其所有被舉發小客車有在舉發時地停車之行為，
    惟其聲明異議意旨略以：（一）舉發人在舉發時地車頭前方偏右（左？）處照相
    「誤證」，顯有故入人處罰之嫌；（二）受處分人所有自用小客車在舉發地點，
    一再斟酌察看，僅保險桿超過十多公分而已，甚難謂為違規；（三）舉發人在車
    頭偏右（左？）處攝取，以致超越紅線之多寡不明確，證明舉發人心虛理虧，故
    陷異議人受罰，心態不當云云。惟查：（一）依卷附採證相片顯示，若舉發機關
    不在受處分人所有汽車車頭左前方拍照，根本無法顯示該車與紅線之相關位置，
    是以本件拍照採方式，自該車頭左方為之，並無違誤，異議意旨指摘舉發機關故
    陷他人受罰，顯為無據；（二）再依本件採證照片可查，該違規停放之自用小客
    車左前輪部位已全部超過其旁側之停止線，其右前輪更已完全進入紅線區，至為
    明確，任何合法領有駕照之人無不瞭然，絕非如異議意旨所辯稱該被舉發自用小
    客車在本件舉發時地僅保險桿超越十餘公分云云，異議意旨此節，毫無可採；（
    三）況依本件採證照片所示，該址前方即為行人穿越道（但非交岔路口十公尺，
    否則應併予處罰），即屬違規停車加強拖吊地點，執法警員未通知派員拖吊，已
    屬仁厚，設再私予輕縱，即有執法不公之虞，反而適足以造成民怨，是其舉發內
    容，亦無違誤，受處分人宜詳閱相關法令，方才駕車上路及合法停車，否則不僅
    受處分人自己受到處罰而損失金錢，若因不諳交通規則而造成其他行人、駕駛用
    路人之不便或危險，更不應該。受處分人雖以前開情詞置辯，尚難認為可採，本
    件事證明確，受處分人所有被舉發自用小客車確有前開違規事實堪以認定。
四、綜上所述，受處分人所有被舉發自用小客車確有於舉發時地，在劃有紅色禁止臨
    時停車實線路段停車（非臨時停車）之行為，從而原處分機關乃依前揭道路交通
    管理處罰條例第五十六條第一項第一款、第八十五條第三項及違反道路交通管理
    事件統一裁罰標準及處理細則第二十四條、第四十四條第一項規定裁處異議人罰
    鍰九百元，應無訛誤，本件異議核無理由，應予駁回。
五、據上論斷，應依道路交通案件處理辦法第十九條，裁定如主文。
中      華      民      國    九十一    年      十      月      二      日
                                      臺灣臺北地方法院交通法庭
                                          法  官  黃程暉
右正本證明與原本無異
如不服本裁定應於送達後五日內向本院提出抗告狀
                                          書記官  張華瓊
中      華      民      國    九十一    年      十      月      七      日
